【裁判字號】    97,上易,1034
【裁判日期】    970709
【裁判案由】    傷害
【裁判全文】
臺灣高等法院臺中分院刑事判決        97年度上易字第1034號
上  訴  人  臺灣彰化地方法院檢察署檢察官
被      告  甲○○
上列上訴人因被告傷害案件，不服臺灣彰化地方法院97年度易字
第521號中華民國97年5月2日第一審判決（起訴案號：臺灣彰化
地方法院檢察署97年度偵字第442、443號），提起上訴，本院判
決如下：
    主  文
上訴駁回。
    事  實及理  由
一、本案經本院審理結果，認第一審判決認事用法及量刑均無不
    當，應予維持，並引第一審判決書記載之事實、證據及理由
    （如附件）。
二、檢察官上訴意旨引用告訴人之聲請上訴狀，理由略以：被告
    甲○○犯後態度不佳，目無法紀，原審輕判拘役8日，量刑
    顯屬過輕等語。
三、就量刑部分，本院認：被告與告訴人係兄弟關係，因財產爭
    執，對簿公堂，於離開法庭後仍爭吵不休，進而發生拉扯及
    傷害等犯行，依告訴人所受傷勢觀之尚非嚴重，原審法院審
    酌上情後及被告犯罪之動機、目的、手段、事後否認犯行之
    態度等一切情狀，量處如原審判決主文所示之刑，並諭知易
    科罰金之折算標準，尚屬允當。檢察官以量刑過輕為由提起
    上訴，為無理由，應予駁回。
四、據上論斷，應依刑事訴訟法第373條、第368條，判決如主文
    。
本案經檢察官丙○○到庭執行職務。
中    華    民    國    97    年    7    月     9    日
            刑事第四庭    審判長法  官  洪  耀  宗
                                法  官  江  德  千
                                法  官  劉  登  俊
上列正本證明與原本無異。
不得上訴。
                                書記官  粘  銘  環
中    華    民    國    97    年    7     月    9     日
附件
臺灣彰化地方法院刑事判決               97年度易字第521號
公  訴  人  臺灣彰化地方法院檢察署檢察官
被      告  甲○○  男  57歲（民國○○年○月○○日生）
                    身分證統一編號：Ｚ000000000號
                    住彰化縣二林鎮○○里○○路3-1號
上列被告因傷害案件，經檢察官提起公訴（九十七年度偵字第四
四二號、第四四三號），本院判決如下：
    主    文
甲○○傷害人之身體，處拘役捌日，如易科罰金，以新臺幣壹仟
元折算壹日。
    犯罪事實
一、甲○○為乙○○之胞弟，二人前因土地糾紛而提起民事訴訟
    ，甲○○於民國96年8月29日下午3時50分許，在臺灣彰化地
    方法院第六法庭庭內，與乙○○發生口角，經法院制止後，
    雙方遂離開該法庭，續又在庭外爭吵，二人並發生拉扯，甲
    ○○竟基於傷害之犯意，徒手毆打乙○○左額頭及抓乙○○
    右手，致乙○○受有右手抓傷及頭皮血腫約2公分等傷害。
二、案經乙○○告由臺灣彰化地方法院檢察署檢察官偵查起訴。
    理    由
壹、按現行刑事訴訟法為保障被告之反對詰問權，排除具有虛偽
    危險性之傳聞證據，以求實體真實之發見，於該法第一百五
    十九條第一項明定被告以外之人於審判外之言詞或書面陳述
    ，除法律有規定者外，不得作為證據。又被告以外之人於審
    判外之陳述，雖不符前4條之規定（即刑事訴訟法第一百五
    十九條之一至同條之四），而經當事人於審判程序同意作為
    證據，法院審酌該言詞陳述或書面陳述作成時之情況，認為
    適當者，亦得為證據；當事人、代理人或辯護人於法院調查
    證據時，知有第一百五十九條第一項不得為證據之情形，而
    未於言詞辯論終結前聲明異議者，視為有前項之同意，刑事
    訴訟法第一百五十九條之五定有明文。本件公訴人、被告於
    言詞辯論終結前，就卷內證據資料之證據能力並不爭執，且
    並未主張有刑事訴訟法第一百五十九條第一項不得為證據之
    情形，應認已同意卷內之證據資料均得作為證據，且經本院
    審酌後，認無不適當之情形，則本判決所引用之各項證據均
    有證據能力，合先敘明。
貳、認定犯罪事實所憑之證據及理由：
一、訊據被告甲○○矢口否認有何傷害犯行，辯稱：其沒有與告
    訴人乙○○拉扯、也沒有打他云云。經查：上揭犯罪事實，
    除據證人即告訴人乙○○於警詢、偵查中證述甚詳外；復據
    證人即本院替代役葉書維、陳英齊於偵查中結證明確；另有
    臺北縣立醫院之診斷證明書一紙附卷可參。綜上，被告上開
    辯解應係卸責之詞，尚無足取。被告犯行應堪認定。
二、核被告甲○○所為，係犯刑法第二百七十七條第一項之傷害
    罪。爰審酌被告尚無前科、被告與告訴人係兄弟關係，不思
    和睦相處，僅因細故即出手傷害，暨考量被告犯罪之動機、
    目的、手段、被害人所受傷勢，暨被告否認犯行之態度等一
    切情狀，量處如主文所示之刑，並諭知易科罰金之折算標準
    。
據上論斷，應依刑事訴訟法第二百九十九條第一項前段，刑法第
二百七十七條第一項、第四十一條第一項前段，刑法施行法第一
條之一第一項、第二項前段，判決如主文。
本案經檢察官陳茂榮到庭執行職務
中    華    民    國    97    年    5     月     2    日
                  刑事第三庭      法  官  吳俊螢
以上正本證明與原本無異。
如不服本判決，應於判決送達後10日內，向本院提出上訴書狀，
上訴書狀應「敘述具體上訴理由」，並按他造當事人之人數附繕
本。「切勿逕送上級法院」。
告訴人或被害人對於判決如有不服具備理由請求檢察官上訴者，
其上訴期間之計算係以檢察官收受判決正本之日期為準。
中    華    民    國    97    年    5     月     2    日
                                  書記官  林怡吟
附錄本判決論罪科刑法條：
刑法第277條
傷害人之身體或健康者，處三年以下有期徒刑，拘役或一千元以
下罰金。
犯前項之罪，因而致人於死者，處無期徒刑或七年以上有期徒刑
，致重傷者，處三年以上，十年以下有期徒刑。


司法院資訊處製作；財團法人民間司法改革基金會備份。
